臺灣新北地方法院三重簡易庭民事判決
111年度重簡字第1742號
原      告  陳渝蓁  
訴訟代理人  張同輝  
被      告  黃韋杰  

上列當事人間請求侵權行為損害賠償(交通)事件，本院於民國11
1年10月20日言詞辯論終結，判決如下：
　　主　    文
一、被告應給付原告新臺幣（下同）205,762元，及自民國111年
    4月7日起至清償日止，按年息5％計算之利息。
二、原告其餘之訴駁回。
三、訴訟費用由被告負擔57％，餘由原告負擔。
四、本判決原告勝訴部分得假執行。
    事實及理由
一、被告經合法通知，未於言詞辯論期日到場，核無民事訴訟法
    第386條所列各款情事，爰依原告之聲請，由其一造辯論而
    為判決。
二、原告主張：緣原告於民國109年9月16日17時28分許，騎乘機
    車行經新北市○○區○○街00號前時，遭被告甲○○駕駛車號000-
    0000號之自用小客車碰撞，致原告身體受傷，並受有醫療費
    用23,954元、不能工作損失79,695元、機車維修費用18,750
    元、精神慰撫金30萬元之損害，為此爰依侵權行為法律關係
    ，提起本件訴訟，並聲明：被告應給付原告422,399元，及
    自刑事附帶民事起訴狀繕本送達翌日起至清償日止，按年息
    5％計算之利息等語。
三、本院之判斷：
　㈠按因故意或過失，不法侵害他人之權利者，負損害賠償責任
    。汽車、機車或其他非依軌道行駛之動力車輛，在使用中加
    損害於他人者，駕駛人應賠償因此所生之損害。民法第184
    條第1項前段及第191條之2前段分別定有明文。次按不法侵
    害他人之身體或健康者，對於被害人因此喪失或減少勞動能
    力，或增加生活上之需要時，應負損害賠償責任；不法侵害
    他人之身體、健康者，被害人雖非財產上之損害，亦得請求
    賠償相當之金額，民法第193條第1項、第195條第1項前段亦
    有明文。又損害賠償之債，以有損害之發生及有責任原因之
    事實，並二者之間有相當因果關係為其成立要件（最高法院
    30年上字第18號判例意旨參照）。末按當事人主張有利於己
    之事實者，就其事實有舉證之責任，民事訴訟法第277條前
    段著有規定，因此主張侵權行為損害賠償請求權之人，對於
    侵權行為之成立要件應負舉證責任（最高法院100年度台上
    字第328號裁判意旨參照）。
　㈡本件被告因過失傷害行為不法侵害原告之身體及健康，經本
    院以111年度交簡字第451號刑事判決處有期徒刑3月，並得
    易科罰金，有前開案件刑事簡易判決書附卷可參（本院卷第
    15至17頁），經本院調取上開刑事卷宗資料核閱無訛。又被
    告經合法通知，未於言詞辯論期日到場，亦未提出書狀作何
    聲明或陳述以為爭執，依民事訴訟法第436條第2項準用同法
    第280條第3項、第1項之規定，視同自認，堪認原告主張為
    真實，揆諸前開規定，被告自應負損害賠償責任。
　㈢茲就原告下列各請求項目及金額是否應予准許，分別審究如
    下：
　⒈醫療費用：
　　原告主張因系爭事故受有醫療費用之損害，業據提出臺北醫
    學大學附設醫院醫療費用收據一紙（附民卷第15頁）。經核
    與原告主張相符，故原告請求醫療費用23,954元，洵屬有據
    ，應予准許。
　⒉工作損失：
　　原告主張其因系爭事故受有工作損失79,695元，並提出臺北
    醫學大學附設醫院診斷證明書在卷可參（附民卷第21頁），
    依該診斷證明書記載：「病名：右足舟狀骨粉碎性骨折、楔
    形骨、骰子骨骨折。醫囑：病患因上述診斷於109年9月17日
    至門診就診，…，術後須休養三個月，續門診追蹤治療」等
    語，應堪認原告因系爭事故而不能工作期間為3個月。依原
    告提出109年8月份薪資證明之記載，薪資為24,165元，則原
    告得請求賠償不能工作之損失為72,495元（計算式：24,165
    元×3個月＝72,495元），逾此部分之請求，即屬無據，應予
    駁回。
　⒊機車維修費用：
　　按不法毀損他人之物者，被害人得請求賠償其物因毀損所減
    少之價額，民法第196條定有明文。又物被毀損時，被害人
    除得依民法第196條請求賠償外，並不排除民法第213條至第
    215條之適用，依民法第196條請求賠償物被毀損所減少之價
    額，得以修復費用為估定之標準，但以必要者為限如︰修理
    材料以新品換舊品，應予折舊（最高法院77年度第9次民事
    庭會議決議、最高法院60年度台上字第1505號判決及73年度
    台上字第1574號判決意旨參照）。經查，被告之前揭過失行
    為肇致本件事故之發生，致原告所有之車牌號碼000-000號
    機車毀損等情，有系爭事故現場照片在卷可參（本院卷第32
    至34頁），被告自應就原告機車之損害負賠償責任。原告主
    張其機車因本件事故毀損之必要維修費用為18,750元乙節，
    業據其提出機車維修估價單為憑（附民卷第17頁），經核該
    估價單所列各項維修項目為零件及工資費用，且與原告機車
    受損之情形相符，費用亦屬合理，堪認確屬修復原告機車所
    必要。而原告機車於103年7月出廠，有車號查詢機車車籍及
    行車執照在卷可參，已逾3年之使用期間，揆諸前揭說明，
    以新品換舊品而更換之零件，自應予以折舊，而依營利事業
    所得稅結算申報查核準則第95條第8項規定「依固定資產提
    列折舊採用定率遞減法者，以1年為計算單位，其使用期間
    未滿1年者，按實際使用之月數相當於全年之比例計算之，
    不滿1月者，以月計」，本院依行政院台（86）財字第52053
    號公布之固定資產耐用年數表及固定資產折舊率表，採定率
    遞減法計算其折舊，即機車耐用年數3年，每年折舊率千分
    之536，然其累積折舊累計費用，總和不得超過該購入成本
    額10分之9，則上開維修零件費用8,885元，折舊後所剩殘值
    應為10分之1即889元（計算式：8,885元×1/10＝889元，元以
    下四捨五入），加計工資不予折舊為9,865元。準此，原告
    請求其機車因本件車禍受損必要修復費用10,754元為有理由
    ，逾此範圍，即屬無據。
　⒋精神慰撫金：
　　按不法侵害他人之身體、健康、名譽、自由、信用、隱私、
    貞操，或不法侵害其他人格法益而情節重大者，被害人雖非
    財產上之損害，亦得請求賠償相當之金額，民法第195條第1
    項定有明文；又慰撫金之核給標準，應斟酌雙方身分、地位
    及經濟狀況及其他各種情形核定之（最高法院47年台上字第
    1221號判例要旨可參）。本院審酌被告於前揭時、地，因過
    失行為對原告身體造成傷害，致原告精神受相當程度之痛苦
    ，及兩造之年齡、教育程度、經濟狀況等一切情狀，認原告
    請求被告賠償15萬元尚屬適當，應予准許。
　⒌綜上，原告因系爭事故所致傷害、損失，因而得請求之損害
    賠償金額為257,200元（計算式：23,954元＋72,495元＋10,75
    4元＋1萬元＝257,203元）。
  ㈣次按損害之發生或擴大，被害人與有過失者，法院得減輕賠
    償金額，或免除之，民法第217條第1項定有明文。經查，本
    件車禍被告雖有過失，惟駕駛人駕駛汽車，應遵守道路交通
    標誌、標線、號誌之指示；分向限制線，用以劃分路面成雙
    向車道，禁止車輛跨越行駛，道路交通安全規則第90條第1 
    項、第88條第2款後段定有明文。原告於事發時向員警自述
    ：「騎在雙黃線上要從對方左側超越時，對方突然左轉，其
    向左閃到對向和對方車擦撞」等語，並與道路交通事故現場
    圖相符（本院卷第31、40頁），應認原告騎乘機車行駛至事
    發地點時，亦有跨越分向限制線行駛之違規行為，應認原告
    就本件損害之發生原告亦有疏失。本院審酌被告與原告之過
    失情形及原因力大小，應負擔之過失責任分別為70％、30％。
    基此，經過失相抵後，原告得訴請被告賠償之金額為145,04
    0元（計算式：257,202元×80％＝205,762元，元以下四捨五入
    ）。逾此範圍之請求，則不應准許。　
四、綜上所述，原告依侵權行為之法律關係，請求被告給付205,
    762元，及自起訴狀繕本送達被告翌日即111年4月7日（附民
    卷第23頁）起至清償日止，按年息5％計算之利息，為有理由
    ，應予准許。逾此部分請求，則屬無據，爰予駁回。
五、本件原告勝訴部分，係適用簡易訴訟程序所為被告敗訴之判
    決，依民事訴訟法第389條第1項第3款之規定，應依職權宣
    告假執行。
六、又原告請求之給付，係刑事附帶民事訴訟經刑事庭裁定移送
    前來，依法免納裁判費，附此敘明。至原告請求財物損失部
    分，非屬附帶民事部分，依職權確定訴訟費用為1,000元（
    第一審裁判費），其中57％由被告負擔，其餘由原告負擔。
中　　華　　民　　國　　111 　年　　11　　月　　10　　日
                  三重簡易庭  法  官  王凱俐
以上正本係照原本作成。
如不服本判決，應於送達後20日內，向本院提出上訴狀並表明上
訴理由，如於本判決宣示後送達前提起上訴者，應於判決送達後
20日內補提上訴理由書（須附繕本）。
如委任律師提起上訴者，應一併繳納上訴審裁判費。
中　　華　　民　　國　　111 　年　　11　　月　　10　　日
                              書記官　李采錡